# 信息技术服务企业收入成本匹配问题

提问人：chen_chao1009 时间：2021-02-01 20:33:09
信息技术服务企业收入成本匹配问题：
陈版主您好，有个问题很困惑想向您请教。
1.我们是信息技术服务企业，收入合同签订时规定在每年年末对整年服务进行验收，事务所给出的结论因为对最终结果不确定性，所以以验收确认收入。然而我们也需要购买第三方的服务给我的客户提供服务。假如： 2020 年 10 月我签订服务收入合同，在 2020 年 12 月客户对我进行验收，我确认收入。同时该收入相对应我向第三方购买的服务也是 2020 年 10 月签订，但是合同规定我给对方 1 年进行一次验收，也就是 2021 年 10 月进行验收。那么收入合同我确认了 3 个月收入，成本合同由于需要在 2021 年 10 月进行验收，我的问题是我成本在 2020 年需要确认吗？该怎么确认呢？

回答人：chenyiwei
从你说的情况看，收入确认属于在一个时点进行。
根据新收入准则第二十六条，企业为履行合同发生的成本，不属于其他企业会计准则规范范围且同时满足下列条件的，应当作为合同履约成本确认为一项资产：
（一）该成本与一份当前或预期取得的合同直接相关，包括直接人工、直接材料、制造费用（或类似费用）、明确由客户承担的成本以及仅因该合同而发生的其他成本；
（二）该成本增加了企业未来用于履行履约义务的资源；
（三）该成本预期能够收回。
从你说的情况看，如果你公司购买的服务费是按期确认的，则对于截至资产负债表日已接受第三方供应商提供服务的费用，由于与后续期间的履约无关，且无法保证能否收回，故应在发生时直接计入营业成本处理，不应递延。